【裁判字號】    97,聲,435
【裁判日期】    971128
【裁判案由】    返還擔保金
【裁判全文】
臺灣苗栗地方法院民事裁定               97年度聲字第435號
聲  請  人  丙○○
            乙○○
                      共      .
相  對  人  戊○○
            輝宇通運股份有限公司
                      統一編號.
上      一
法定代理人  丁○○
相  對  人  庚○○
            己○○
                        7號5.
            甲○○
上列當事人間聲請返還擔保金事件，本院裁定如下：
      主    文
本院九十四年度存字第五一○號提存事件，聲請人所提存擔保金
新臺幣陸拾肆萬元，准予返還。
聲請程序費用由相對人連帶負擔。
      理    由
一、按供擔保人證明受擔保利益人同意返還者、訴訟終結後，供
    擔保人證明已定20日以上之期間，催告受擔保利益人行使權
    利而未行使者，法院應依供擔保人之聲請，以裁定命返還其
    提存物，民事訴訟法第104 條第1 項第2 、3 款分別定有明
    文。另依同法第106 條所定，前開第104 條關於返還提存物
    之規定，於其他依法令供訴訟上之擔保者，準用之。
二、聲請意旨略以：聲請人與相對人間侵權行為損害賠償假扣押
    事件，聲請人前遵本院94年度裁全字第864 號民事裁定，為
    擔保假扣押執行，曾提供新臺幣640,000 元為擔保金，並經
    本院以94年度存字第510 號擔保提存事件提存後，聲請本院
    94年度執全字第420 號假扣押強制執行在案。茲因該事件經
    本院94年度訴字第148 號、臺灣高等法院臺中分院95年度上
    字第385 號民事判決確定在案，聲請人獲得部分勝訴判決，
    聲請人除已得受擔保利益人即相對人輝宇通運股份有限公司
    （下稱輝宇公司）之同意領回上開擔保金外，並已定20日之
    期間催告其餘受擔保利益人即相對人戊○○、庚○○、己○○、甲○○行使權利而未行使，為此依民事訴訟法第104 條
    第1 項之規定，聲請返還前開擔保金等語。
三、聲請人前開主張，業據其提出本院94年度裁全字第864 號民
    事裁定、本院94年度存字第510 號提存書暨國庫存款收款書
    、本院94年度訴字第148 號民事判決、臺灣高等法院臺中分
    院95年度上字第385 號民事判決暨前開民事判決確定證明書
    、和解書、台北火車站郵局第870 號存證信函暨回執、國史
    館郵局第590 號存證信函暨回執、相對人黃道清、庚○○、
    己○○之戶籍謄本、相對人輝宇公司之股份有限公司變更登
    記表（以上均影本）各1 份為證，並經本院依職權調閱上開
    事件卷宗，經核無誤；另查相對人戊○○、庚○○、己○○
    、甲○○亦迄未對上開擔保金行使權利，是聲請人聲請返還
    擔保金，核與前揭規定尚無不合，應予准許。
四、依民事訴訟法第95條、第78條，裁定如主文
中    華    民    國    97    年    11    月    28    日
                  民事庭法  官  邱光吾
以上正本係照原本作成
如不服本裁定應於送達後10日內向本院提出抗告狀，並繳納抗告
費新臺幣1,000元。
                        書記官  葉燕蓉
中    華    民    國    97    年    11    月    28    日


司法院資訊處製作；財團法人民間司法改革基金會備份。
